臺灣高雄地方法院民事裁定　　　　　　99年度審仲聲字第35號
聲　請　人　高雄捷運股份有限公司
法定代理人　吳濟華
代　理　人　李家慶律師
代　理　人　蕭偉松律師
代　理　人　邊國鈞律師
相　對　人　高雄市政府
法定代理人　陳菊
代　理　人　吳小燕律師
代　理　人　金玉瑩律師
上開當事人間因仲裁事件，聲請人聲請選任主任仲裁人，本院裁
定如下：
    主  文
選任王文宇教授為聲請人與相對人間中華民國仲裁協會九十九年
仲雄聲義字第十三號仲裁事件之主任仲裁人。
聲請程序費用新臺幣壹仟元由相對人負擔。
    理  由
一、按仲裁協議，未約定仲裁人及其選定方法者，應由雙方當事
    人各選一仲裁人，再由雙方選定之仲裁人共推第三仲裁人為
    主任仲裁人，並由仲裁庭以書面通知當事人。仲裁人於選定
    後30日內未共推主任仲裁人者，當事人得聲請法院為之選定
    ，仲裁法第9 條第1項、第2 項定有明文。
二、本件聲請意旨略以：兩造間聲請仲裁事件，經中華民國仲裁
    協會以99年仲雄聲義字第13號受理在案，聲請人已選任閔勛
    邦為仲裁人，並經本院為相對人選任黃忠發為仲裁人，然已
    逾30日仍未能共推主任仲裁人，爰依仲裁法第9 條規定，聲
    請選任主任仲裁人等語。
三、經查，兩造選定之仲裁人於選定後30日內，迄今尚未共推第
    三仲裁人為主任仲裁人，聲請人聲請本院選任主任仲裁人，
    依上開條文規定，即屬有據。又本件兩造所爭執之標的為「
    高雄都會區大眾捷運系統紅橘線路網建設案興建營運合約」
    所衍生之相對人指示聲請人聘請國際級建築師參與O5/R10車
    站之規劃設計，是否屬工作範圍變更，及聲請人因此所增加
    之成本費用為何，且其標的金額龐大，影響雙方權益至鉅，
    此部分除涉及工程營運成本及公共工程之專業外，尚涉及契
    約約定條款內容範圍之專業判斷。本院審酌該事件之性質，
    認具有工程、法律專業及仲裁實務經驗者擔任仲裁人較為適
    宜，而兩造選任之仲裁人均為工程專家，是應以具有法律專
    業者為主任仲裁人為佳。王文宇教授為美國史丹佛大學法學
    博士，現任台灣大學法律學院專任教授，著有「關於獎參條
    例與促參法草案的十點修訂建議」及「BOT 主要契約內容解
    析（上）（下）」等論文，對於本件兩造間獎勵民間參與合
    作關係，有深入之探究，故由其擔任本件仲裁爭議事件之主
    任仲裁人，應屬妥適，另經徵詢王文宇教授，亦同意擔任主
    任仲裁人，爰選任其為本件仲裁爭議事件之主任仲裁人。
四、依仲裁法第9 條、第52條、非訟事件法第21條第2 項、第24
    條第1 項、民事訴訟法第95條、第78條，裁定如主文。
中    華    民    國   100    年    4     月    13    日
                    民事第二庭法  官  陳嘉惠
正本係照原本作成
本件不得抗告
中    華    民    國  100     年    4     月    14    日
                                 書記官  莊豐源